【裁判字號】    91,上,25
【裁判日期】    920128
【裁判案由】    分割共有物
【裁判全文】
臺灣高等法院高雄分院民事判決  九十一年度上字第二五號
      上  訴  人    地○○○○.
      訴訟代理人    蘇吉雄律師
      上  訴  人    Ｆ○Ｒ○.
?
      上  訴  人    Ｅ○Ｒ○.
      上  訴  人    ｆ○○.
?
      上  訴  人    ｇ○○Ｒ.
?
      上  訴  人    ｌ○○.
      上  訴  人    Ｚ○○Ｒ.
      上  訴  人    Ｙ○○Ｒ.
      上  訴  人    ｂ○○Ｒ.
?
      上  訴  人    Ｑ○○Ｒ.
      上  訴  人    乙○○Ｒ.
      上  訴  人    Ｓ○○Ｒ.
      上  訴  人    ｉ○○Ｒ.
      上  訴  人    Ｔ○○Ｒ.
      上  訴  人    ｊ○○柯.
?
      上  訴  人    Ｈ  ○（柯新川之承受訴訟人）住台北市○○區○○路一五五
?
      上  訴  人    Ｕ○○柯.
?
      上  訴  人    Ｐ○○柯.
?
      上  訴  人    Ｏ○○柯.
?
      上  訴  人    Ｎ○○（柯新川之承受訴訟人）住台北市松山區○○○路○段
      上  訴  人    Ｍ○○（柯新川之承受訴訟人）住台北市松山區○○○路○段
      上  訴  人    Ｋ○○柯.
?
      上  訴  人    Ｌ○○柯.
?
      上  訴  人    ｃ○○柯.
?
      上  訴  人    ａ○○柯.
?
      上  訴  人    Ｇ  ○柯.
?
      上  訴  人    Ｊ○○柯.
?
      上  訴  人    ｋ○○
      上  訴  人    玄○○
      上  訴  人    黃○○
      訴訟代理人    酉○○
      上  訴  人    Ｘ○○
      上  訴  人    ｈ○○
      上  訴  人    Ｉ○○
      上  訴  人    Ｗ○○
      上  訴  人    未○○
      上  訴  人    ｓ○○
      上  訴  人    ｔ○○
      上  訴  人    子○○
      上  訴  人    申  ○
      上  訴  人    午○○
      上  訴  人    甲○○○
      上  訴  人    ｘ○○○
      上  訴  人    壬○○○
      上  訴  人    癸○○
      上  訴  人    天○○
      上  訴  人    亥○○
      法定代理人    卯○○○
      上  訴  人    巳○○○
      上  訴  人    Ｂ○○
?
      上  訴  人    林月華
      上  訴  人    ｕ○○○
      上  訴  人    丑○○
      上  訴  人    寅○○
?
      上  訴  人    戌○○
?
      上  訴  人    Ｃ○○
      上  訴  人    Ｄ○○
      上  訴  人    Ａ○○
      上  訴  人    宙○○
      上  訴  人    ｍ○○○
      上  訴  人    ｗ○○
      上  訴  人    ｏ  ○
      上  訴  人    ｑ○○
      上  訴  人    ｐ○○
      上  訴  人    ｒ○○
      上  訴  人    宇○○
      上  訴  人    ｄ○○
      上  訴  人    ｎ○○○
      上  訴  人    ｖ○○
      上  訴  人    辰○○○
      上  訴  人    ｙ○○○
      上  訴  人    ｅ○○
      上  訴  人    戊○○何.
?
      上  訴  人    辛○○（何林阿甘之承受訴訟人）住台北市○○區○○路
?
      上  訴  人    丁○○何.
?
      上  訴  人    庚○○（何林阿甘之承受訴訟人）住台北縣汐止市○○街
?
      上  訴  人    己○○（何林阿甘之承受訴訟人）住台北市○○區○○路
?
      上  訴  人    丙○○
      上  訴  人    Ｖ○○
      上  訴  人    巳○○○
?
右當事人間請求分割共有物事件，上訴人林黃金意及未○○對於中華民國八十九年十
二月二十九日台灣高雄地方法院八十五年度訴字第二五一二號第一審判決各自提起上
訴，本院判決如左：
      主      文
原判決廢棄，發回臺灣高雄地方法院。
      理      由
一、按第一審之訴訟程序有重大瑕疵者，為維護審級制度之必要，第二審法院得廢棄
    原判決，而將事件發回原法院，並得不經言詞辯論為之，民事訴訟法第四百五十
    一條第一項、第四百五十三條分別定有明文。
二、次按當事人死亡者，訴訟程序在有繼承人、遺產管理人或其他依法令應續行訴訟
    之人承受訴訟以前，當然停止，民事訴訟法第一百六十八條規定甚明。查柯新川
    、柯龍水於原審訴訟程序進行中，分別於民國八十八年七月二十一日、八十九年
    十一月二十四日死亡，有卷附戶籍謄本足據（本院(一)卷六六、六八頁）。依民事
    訴訟法第一百六十八條規定，該柯新川、柯龍水與林黃金意間之訴訟程序因而當
    然停止。原審未待柯新川、柯龍水之繼承人承受訴訟前，即於八十九年十二月二
    十九日判決，所踐行之訴訟程序即有重大瑕疵。嗣原審雖於九十年九月十八日裁
    定命柯新川、柯龍水之繼承人承受訴訟，惟仍不能認為已補正上開訴訟程序之瑕
    疵。
三、上訴人林黃金意雖主張願由本院審判云云，惟依民事訴訟法第四百五十一條第二
    項規定，須經兩造合意願由本院審判始可。經查，本院於九十一年八月十二日通
    知柯新川、柯龍水之繼承人，均未到庭表明是否願意由本院審判。即由上訴人林
    黃金意於九十一年十一月四日在本院陳稱：我們有與柯龍水、柯新川的繼承人及
    其他共有人聯絡希望由鈞院審理，但有部分的人無從聯絡，也有一部人聯絡到但
    不願意出具同意書由二審審判，另外又有一部份人口頭上表示他們沒有意見等語
    （本院(二)卷一一一頁）觀之，足見本件並不能證明柯新川、柯龍水之繼承人及其
    他上訴人同意由本院為裁判，茲為維護審級制度之必要，爰由本院將原判決予以
    廢棄發回原法院，並不經言詞辯論為之。
四、據上論結，依民事訴訟法第四百五十一條第一項、第四百五十三條，判決如主文
    。
中      華      民      國    九十二    年      一      月    二十八    日
                                           臺灣高等法院高雄分院民事第二庭
~B1審判長法官  簡色嬌
~B2法      官  沈建興
~B3法      官  曾錦昌
右為正本係照原本作成。
如對本判決上訴，須於判決送達後二十日內向本院提出上訴狀，其未表明上訴理由者
，應於上訴後二十日內向本院提出上訴理由書（均須按他造當事人之人數附繕本）。
上訴時應提出委任律師或具有律師資格之人之委任狀，並依附註條文規定辦理。
中        華      民      國    九十二    年      一    月    二十九    日
~B法院書記官  張文斌
附註：
民事訴訟法第四百六十六條之一：
對於第二審判決上訴，上訴人應委任律師為訴訟代理人，但上訴人或其法定代理人具
有律師資格者，不在此限。
上訴人之配偶、三親等內之血親、二親等內之姻親，或上訴人為法人、中央或地方機
關時，其所屬專任人員具有律師資格並經法院認為適當者，亦得為第三審訴訟代理人
。第一項但書及第二項情形，應於提起上訴或委任時釋明之。


司法院資訊處製作；財團法人民間司法改革基金會備份。
